臺灣花蓮地方法院民事裁定
110年度司繼字第430號
聲  請  人  國軍退除役官兵輔導委員會花蓮榮譽國民之家

法定代理人  方矩    


上列聲請人聲請變賣被繼承人甲○○遺產事件，本院裁定如下：
    主  文
准聲請人依市價變賣被繼承人甲○○所遺如附表所示之不動產。
聲請程序費用由被繼承人之遺產負擔。
    理  由
一、本件聲請意旨略以：被繼承人甲○○（男，民國00年00月00日
    出生，身分證統一編號：Z000000000號）為聲請人所轄榮民
    ，並於93年1月14日死亡，遺有坐落如主文第一項所示之不
    動產遺產。聲請人為被繼承人之遺產管理人，前經聲請鈞院
    以104年度司家催字第99號裁定准予公示催告，限被繼承人
    之債權人、受遺贈人及大陸地區以外之繼承人應於一定期間
    內申報權利，目前公示催告期間業已屆滿。茲因聲請人所管
    理之遺產，無大陸地區人民聲明繼承，被繼承人現已無現金
    遺產，無力支付每年應繳納之稅賦及管理遺產所生費用，自
    108年起，已積欠臺中市政府稅務局稅捐，且聲請人自95年
    至107年間，管理遺產之費用均由國庫墊支，爰依法聲請准
    予變賣如主文第一項所示遺產等語，並提出除戶謄本、本院
    104年度司家催字第99號民事裁定暨登報報紙、本院函、遺
    產稅逾核課期間案件同意移轉證明書、遺產收支查詢作業資
    料、臺中市政府地方稅務局民權分局函及土地謄本等件為證
    。
二、按臺灣地區與大陸地區人民關係條例第66條第1項、第68條
    第1項、第3項規定，大陸地區人民繼承臺灣地區人民之遺產
    ，應於繼承開始起三年內以書面向被繼承人住所地之法院為
    繼承之表示；逾期視為拋棄其繼承權；現役軍人或退除役官
    兵死亡而無繼承人，繼承人之有無不明或繼承人因故不能管
    理遺產者，由主管機關管理其遺產；第一項遺產管理辦法，
    由國防部及行政院國軍退除役官兵輔導委員會分別擬訂，報
    請行政院核定之。另按遺產管理人於公示催告所定期限或大
    陸地區人民應為繼承表示之期限屆滿，無人繼承之遺產，除
    依本條例第六十八條第四項規定捐助設置財團法人榮民榮眷
    基金會者外，於清償債權、交付遺贈物並扣除第八條支出之
    費用後，如有賸餘，應移交國庫；遺產管理人因管理遺產及
    辦理亡故退除役官兵善後支出之費用，得由遺產內扣除；遺
    產管理人為清償債權、交付遺贈物或移交遺產給大陸地區繼
    承人，有變賣遺產之必要者，應聲請法院許可後辦理。退除
    役官兵死亡無人繼承遺產管理辦法第7條第2項、第8條、第8
    條之1第1項亦有明文。
三、經查聲請人主張其為被繼承人丁冠民之法定遺產管理人，其
    聲請本院公示催告被繼承人亡故後遺有如主文第一項所示之
    不動產，並催告被繼承人之大陸地區以外之繼承人、債權人
    及受遺贈人應於期限內為承認繼承、報明債權及為願受遺贈
    與否之聲明，該公告期限已經屆滿，又無被繼承人大陸地區
    之繼承人向本院聲明繼承等事實，業據提出上開書據為證，
    堪信為真實。則聲請人為清償被繼承人積欠之稅捐及遺產管
    理費用，確有變賣遺產之必要，依前開規定，其聲請准予變
    賣遺產，核無不合，應予准許。
四、依家事事件法第127條第4項，裁定如主文。
五、如對本裁定不服，應於裁定送達後10日內，以書狀向本院提
    出抗告，並繳納抗告費用新台幣1000元。
中　　華　　民　　國　  110 　年　　12　　月　　13　　日
                    家事法庭  司法事務官  潘俊宏
附表：
編號 土地或建物標示、坐落 權利範圍   1 臺中市○區○○段○○段0地號土地（面積：2,316平方公尺） 294/253500   2 臺中市○區○○段○○段0○0地號土地（面積：219平方公尺） 294/253500   3 臺中市○區○○○街000○0○0號未辦保存登記建物1棟（座落臺中市○區○○段○○段0地號土地） 全部   4 臺中市○區○○○街000○0○0號未辦保存登記建物1棟（座落臺中市○區○○段○○段0○0地號土地） 全部